臺灣高雄地方法院刑事判決　　　　　　　　　　　　九十一年度易字第一三七二號
　　公　訴　人　臺灣高雄地方法院檢察署檢察官
　　被　　　告　甲○○
右列被告因竊盜案件，經檢察官聲請簡易判決處刑（九十年度偵字第二二二九一號）
，本院高雄簡易庭遷移本院依通常程序審理（九十一年度雄簡字第五二二號），本院
判決如左：
    主  文
甲○○竊盜，處有期徒刑肆月，如易科罰金，以佰元折算壹日。
    事  實
一、甲○○前於民國八十六年間因違反肅清煙毒條例等案件，經合併定其應執行之刑
    六年，於八十九年八月二十四日假釋出監，現仍在假釋期間。詎仍不知警惕，復
    意圖為自己不法之所有，於九十年八月二十三日十四時許，在高雄市旗津區復興
    巷三之二二號前，徒手竊取乙○○○所有之車牌號碼ＺＦＱ—三八二號輕型機車
    一部，價值約新台幣一萬元，得手後供己騎用。嗣甲○○於同年月二十四日十九
    時許，騎乘上開機車行經高雄市旗津區○○○路四三五號前，因與鄭吉成所駕駛
    之車牌號碼ＹＨ—三一三三號自用小客車發生車禍，致甲○○人車倒地，並受有
    右側股骨及髕骨骨折之傷害，經警方據報到場處理，乃循線查獲上情。
二、案經高雄市政府警察局鼓山分局報告臺灣高雄地方法院檢察署檢察官偵查起訴。
    理  由
一、訊據被告甲○○固坦承其確有騎乘上開機車發生車禍等情不諱，惟矢口否認有何
    竊盜犯行，辯稱上開機車係其於當日十八時許，在高雄市旗津區茶點子網際網路
    店，向一名綽號「阿明」之男子所借，欲騎回前鎮區住處洗澡云云。經查，前揭
    機車係乙○○○所有，於九十年八月二十三日十四時許在高雄市旗津區復興巷三
    之二二號前失竊，復由被告騎乘與鄭吉成發生車禍一節，業經被害人夏許金盆及
    證人鄭吉成於警訊中指訴綦詳，並有贓物認領保管收據、道路交通事故調查報告
    表、診斷證明書各一紙及現場相片四幀在卷可稽。被告雖辯稱當天其因身上只剩
    幾十元無法回家，不好意思跟「阿明」借錢，只好向「阿明」借車云云，惟其於
    本院調查中始終無法提供「阿明」之真實姓名、年籍、住所及聯絡方式，以供傳
    喚查證，則是否確有「阿明」之人，已非無疑。又被告自承其與「阿明」僅認識
    一個多月等語，足見二人並無深交，則縱真有「阿明」之人存在，亦無渠將甫前
    一日所竊機車貿然出借予不熟識之被告之理，被告所辯顯與常情有違，應係事後
    脫免卸責之詞，委無足採。本件事證已明，被告竊盜犯行堪以認定。
二、核被告甲○○所為，係犯刑法第三百二十條第一項之竊盜罪。爰審酌被告於假釋
    期間，不知警惕悔改，復為本件竊盜犯行，且犯後猶狡飾否認犯罪，及迄未與被
    害人達成和解，顯無悔悟之意等一切情狀，酌情量處如主文所示之刑，並諭知易
    科罰金之折算標準。
據上論斷，應依刑事訴訟法第二百九十九條第一項前段，刑法第三百二十條第一項、
第四十一條第一項，罰金罰鍰提高標準條例第一條前段、第二條，判決如主文。
中      華      民      國      九十一    年      七    月    三十一    日
                                      臺灣高雄地方法院刑事第一庭
                                          審判長法  官  林  水  城
                                                法  官  陳  玉  聰
                                                法  官  謝  雨  真
右正本證明與原本無異。
如不服本判決，應於判決送達後十日內，向本院提出上訴狀。
                                                書記官  陳  威  志
中    華    民    國      九十一      年      七      月     三十一     日
附錄本案論罪科刑法條：
中華民國刑法第三百二十條
意圖為自己或第三人不法之所有，而竊取他人之動產者，為竊盜罪，處五年以下有期
徒刑、拘役或五百元以下罰金。
意圖為自己或第三人不法之利益，而竊佔他人之不動產者，依前項之規定處斷。
前二項之未遂犯罰之。
